臺灣桃園地方法院刑事判決　　　　　　　100年度訴字第861號
公　訴　人　臺灣桃園地方法院檢察署檢察官
被　　　告　房茂鈴
上列被告因偽造文書案件，經檢察官提起公訴（100 年度偵字第
11013 號），被告於準備程序中就被訴事實為有罪之陳述，經本
院合議庭裁定由受命法官獨任行簡式審判程序，判決如下：
    主  文
房茂鈴行使偽造私文書，足以生損害於他人，處有期徒刑參月，
如易科罰金，以新臺幣壹仟元折算壹日。財政部臺灣省北區國稅
局大溪稽徵所民國九十九年七月十五日北區國稅大溪三字第○九
九一○○六四七九號函所附福龍輪胎行說明函簽名處及寄件信封
寄件人姓名欄偽造之「福龍輪胎行」署名貳枚，均沒收。
    事  實
一、房茂鈴自民國97年10月25日起，在桃園縣龍潭鄉○○路○○
    段13號經營「鑫鑫汽車修配廠」，開業後遲未向財政部臺灣
    省北區國稅局大溪稽徵所（下稱大溪稽徵所）申辦稅籍登記
    ，嗣於98年9 月初，經大溪稽徵所通知其應於98年9 月10日
    到場備詢，房茂鈴為規避大溪稽徵所之調查，竟基於行使偽
    造私文書之犯意，於同年9 月8 日某時許，在上開地址，冒
    用楊瑞娥所經營設於桃園縣龍潭鄉○○路○○段11號之「福
    龍輪胎行」名義，偽造1 紙內容為「鑫鑫汽車修配廠」已結
    束營業，現址係由「福龍輪胎行」作為停車置物使用等情之
    說明函，並檢附1 紙楊瑞娥之夫葉懷陽先前於同年9 月間某
    時許因其他交易關係而給予房茂鈴之「福龍輪胎行」所開立
    免用統一發票收據，房茂鈴再於同年9 月8 日某時許，至桃
    園縣龍潭鄉龍潭三林郵局，復於寄件信封之寄件人姓名欄冒
    用「福龍輪胎行」名義，將上開說明函及收據掛號郵寄予大
    溪稽徵所承辦人員林妙玲而行使之，足以生損害於楊瑞娥。
    嗣楊瑞娥經大溪稽徵所通知到場說明營業狀況後，始查悉上
    情。
二、案經楊瑞娥訴由臺灣桃園地方法院檢察署檢察官偵查起訴。
    房茂鈴於準備程序中為有罪之陳述，經本院合議庭裁定由受
    命法官獨任行簡式審判程序。
    理  由
一、按被告以外之人於審判外之言詞或書面陳述，除法律有規定
    者外，不得作為證據；前項規定，於法院以簡式審判程序或
    簡易判決處刑者，不適用之，刑事訴訟法第159 條定有明文
    。查本案被告所犯偽造文書案件，經檢察官提起公訴，被告
    於準備程序中就被訴事實為有罪之陳述，經法官告知簡式審
    判程序之旨，並聽取公訴人及被告之意見後，合議庭裁定由
    受命法官獨任進行簡式審判程序，且無刑事訴訟法第159 條
    第1 項規定之適用，合先敘明。
二、上開犯罪事實，業據被告於本院審理中坦承不諱，核與告訴
    人楊瑞娥之指訴、證人葉懷陽之證述情節相符，復有大溪稽
    徵所99年7 月15日北區國稅大溪三字第0991006479號函（下
    稱大溪稽徵所函）暨所附福龍輪胎行說明函、免用統一發票
    收據及寄件信封、福龍輪胎行及鑫鑫汽車修配廠現場照片等
    在卷可稽，堪認被告上開所為任意性自白，核與事實相符，
    應堪採信。是本案事證明確，被告所涉犯行已堪認定，應予
    依法論科。
三、核被告房茂鈴所為，係犯刑法第216 條、第210 條之行使偽
    造私文書罪。被告接續於上開大溪稽徵所函所附福龍輪胎行
    說明函簽名處及寄件信封寄件人姓名欄偽造「福龍輪胎行」
    署名2 枚之行為，為偽造私文書之階段行為，應為偽造私文
    書之行為所吸收，又其偽造私文書之低度行為，為行使偽造
    私文書之高度行為所吸收，均不另論罪。爰審酌被告僅為規
    避稅捐稽徵機關之調查，竟未經告訴人所經營「福龍輪胎行
    」之同意，而冒用其名義偽造上開文書，並持向稅捐稽徵機
    關承辦人員行使，致損害告訴人之權益，實屬不該，惟念及
    被告犯罪後終能坦承犯行，犯後態度尚可，且於本案前並無
    其他刑事前科紀錄，素行尚無不佳，然迄至本案辯論終結時
    仍未與告訴人就賠償事項達成和解，兼衡諸其犯罪之動機、
    手段、目的等一切情狀，量處如主文所示之刑，並諭知易科
    罰金之折算標準，以示懲儆。末按偽造他人之印文及署押，
    雖為偽造私文書行為之一部，不另論以刑法第217 條第1 項
    之罪，但所偽造之此項印文署押，則應依同法第219 條予以
    沒收（最高法院47年台上字第883 號判例意旨可資參照）；
    又刑法第219 條規定，偽造之印章、印文或署押，不問屬於
    犯人與否，沒收之，係採義務沒收主義，凡偽造之印章、印
    文或署押，不論是否屬於犯人所有，苟不能證明業已滅失，
    均應依法宣告沒收（最高法院96年度台上字第1310號判決意
    旨可資參照）。是卷附大溪稽徵所函所附福龍輪胎行說明函
    簽名處及寄件信封寄件人姓名欄之「福龍輪胎行」署名2 枚
    ，既係被告偽造之署名，自均應依刑法第219 條之規定，併
    予宣告沒收。至被告於行使上開偽造私文書時所檢附之「福
    龍輪胎行」免用統一發票收據，既係告訴人之夫葉懷陽先前
    因其他交易關係而給予被告，則該收據上所蓋「福龍輪胎行
    」發票章及「楊瑞娥」姓名方章之印文各1 枚，應非屬偽造
    之印文，自不應宣告沒收，附此敘明。
據上論斷，應依刑事訴訟法第273 條之1 第1 項、第299 條第1
項前段，刑法第210 條、第216 條、第219 條、第41條第1 項前
段，判決如主文。
本案經檢察官張姿倩到庭執行職務。
中    華    民    國  100     年    10    月    25    日
                  刑事第六庭  法  官  吳元曜
以上正本證明與原本無異。
如不服本判決應於收受判決後10日內向本院提出上訴書狀，並應
敘述具體理由。其未敘述上訴理由者，應於上訴期間屆滿後20日
內向本院補提理由書( 均須按他造當事人之人數附繕本) 「切勿
逕送上級法院」。
                              書記官  蔡紫凌
中    華    民    國   100    年    10    月    26    日
附錄本案論罪科刑法條：
中華民國刑法第210條
（偽造變造私文書罪）
偽造、變造私文書，足以生損害於公眾或他人者，處 5 年以下
有期徒刑。
中華民國刑法第216條
（行使偽造變造或登載不實之文書罪）
行使第 210 條至第 215 條之文書者，依偽造、變造文書或登載
不實事項或使登載不實事項之規定處斷。